# 请教关于合并境外子公司交易抵消问题

提问人：wkewei89 时间：2015-12-22 02:31:44
境内母公司对境外子公司采购原材料： 1 、如果母公司对子公司采购 100 万美金业务，根据当时汇率母公司交易金额为 6200 万人民币； 2 、境外子公司收入为 100 万美金，年底经过外币报表折算交易金额换算为 6300 万人民币。 3 、合并子公司报表时抵消 6200 万的成本与 6300 万收入，差额放到哪个科目？

回答人：chenyiwei
无论是母公司还是子公司，就该业务在其自身报表中都没有汇兑损益，该差额是折算汇率之间的差额形成的，最终会体现在合并报表的其他综合收益——外币报表折算差额中。